最高法院刑事判決                                八十七年度台非字第一二八號
    上訴人  最高法院檢察署檢察總長
    被  告  甲○○
右上訴人因被告強盜等罪案件，對於台灣高等法院台南分院中華民國八十七年一月十
五日定應執行刑之確定裁定（八十七年度聲字第三九號），認為違法，提起非常上訴
，本院判決如左：
    主  文
原裁定撤銷。
檢察官之聲請駁回。
    理  由
非常上訴理由稱：「按刑法第五十三條所謂數罪併罰，有二裁判以上者，依第五十一
條之規定定其應執行之刑，係指二以上之確定裁判定其應執行之刑而言。本件被告甲
○○曾犯恐嚇罪雖已判決確定，惟另犯強盜罪，經台灣高等法院台南分院於民國八十
六年八月十三日以八十五年度上更(一)字第五○○號判處有期徒刑十二年。嗣經台灣高
等法院台南分院檢察署檢察官及甲○○提起上訴，最高法院於八十六年十一月十一日
以八十六年度台上字第六五六四號刑事判決，將原判決撤銷，發回台灣高等法院台南
分院；甲○○上訴部分，因逾期未明理由而駁回，有各該判決書附該八十七年度聲
字第三九號卷足憑。則本件甲○○強盜乙案，尚未確定，不容置疑。乃台灣高等法院
台南分院竟予以定應執行刑，顯有裁定適用法則不當之違背法令，案經確定，爰依刑
事訴訟法第四百四十一條、第四百四十三條提起非常上訴，以資救濟。」等語。
本院按裁判於確定後執行之，故在數罪併罰，有二裁判以上之情形，必須於數裁判均
確定後，始有定應執行刑之可言，此觀刑事訴訟法第四百五十六條前段、第四百七十
七條，刑法第五十三條之規定自明。本件被告甲○○所犯恐嚇取財罪，雖經台灣高等
法院台南分院於八十六年十一月十一日以八十六年度上訴字第一四二二號刑事判決判
處有期徒刑壹年陸月確定，但其另案所犯之強盜罪，經台灣高等法院台南分院於八十
六年八月十三日以八十五年度上更(一)字第五○○號刑事判決，判處有期徒刑拾貳年後
，由檢察官及被告提起第三審上訴，經本院於八十六年十一月十一日以八十六年度台
上字第六五六四號刑事判決就檢察官上訴部分將原判決撤銷，發回台灣高等法院台南
分院；就被告上訴部分以其上訴未述上訴之理由，亦未補提上訴理由書狀，而從程
序上予以駁回，有各該判決書附於台灣高等法院台南分院八十七年度聲字第三九號刑
事卷可稽，是上開強盜案件之判決尚未確定甚明。其僅有恐嚇取財罪一裁判確定，自
不得聲請定其應執行之刑，乃台灣高等法院台南分院檢察署檢察官竟聲請就上開二判
決所處之刑定其應執行之刑，於法顯有未合，原法院不將檢察官之聲請駁回，遽予裁
定諭知被告應執行有期徒刑拾年肆月，自屬違背法令。案經確定，且於被告不利，
非常上訴意旨執以指摘，洵有理由。應由本院將原裁定撤銷，並將檢察官之聲請駁回
，以資糾正。
據上論結，應依刑事訴訟法第四百四十七條第一項第一款，判決如主文。
中      華      民      國    八十七    年      五      月    二十一    日
                              最高法院刑事第七庭
                                  審判長法官  董  明  霈
                                        法官  丁  錦  清
                                        法官  賴  忠  星
                                        法官  林  茂  雄
                                        法官  王  居  財
      右正本證明與原本無異
                                              書  記  官
中      華      民      國    八十七    年      五      月    二十七    日
